臺灣桃園地方法院刑事判決
109年度訴字第1239號
公  訴  人    臺灣桃園地方檢察署檢察官            
被      告    陳育弘  


選任辯護人    林俊杰律師(法律扶助)  
被      告    吳家文  




選任辯護人    謝允正律師（法律扶助）        
上列被告因違反毒品危害防制條例案件，經檢察官提起公訴（10
9年度偵字第24198號），本院判決如下：
    主  文
一、陳育弘共同販賣第二級毒品，處有期徒刑參年捌月。
二、吳家文共同販賣第二級毒品，處有期徒刑柒年拾月。
    未扣案裝載門號0000-000000號之手機壹支沒收，於全部或
    一部不能或不宜執行沒收時，追徵其價額。
    事  實
陳育弘、吳家文均明知甲基安非他命係毒品危害防制條例第2條
第2項第2款所列管之第二級毒品，不得持有及販賣，吳家文於民
國109年2月26日上午11時57分許，以裝載門號0000-000000號之
手機接收鍾佩君表示向吳家文購買第二級毒品甲基安非他命所傳
簡訊：「弟還是沒有嗎?」之內容，吳家文及陳育弘旋共同基於
販賣第二級毒品以營利之犯意聯絡，由吳家文、陳育弘分別出資
新臺幣（下同）2,000元、3,000元並共乘機車至中壢區華美一路
某處向不詳上游購入約4公克之第二級毒品甲基安非他命，再由
陳育弘於同年月27日晚間11時40分許，至桃園市○○區○○路000號
萊爾富便利商店以甲基安非他命2公克3,000元販賣予鍾佩君，惟
鍾佩君所攜現金不足，陳育弘便同意其賒欠價金而先將甲基安非
他命2公克交付鍾佩君而交易完成。
    理  由
一、證據能力
　㈠被告陳育弘部分
　　本判決於認定陳育弘之犯罪所援引之供述及非供述證據，均
    係依法取得，並經本院於審理期日踐行合法之調查，檢察官
    、陳育弘及其辯護人迄本院言詞辯論終結前，皆未爭執證據
    能力，自得採為判決之基礎。　　
　㈡被告吳家文部分
　　吳家文及其辯護人就證人鍾佩君於警詢時之證述、陳育弘於
    警詢及偵查時之供述的證據能力為爭執，惟本判決不會使用
    吳家文及其辯護人所爭執之供述證據認定吳家文之犯罪，故
    不就該等證據有無證據能力贅述，至其餘未經爭執之供述及
    非供述證據既係依法取得，並經本院於審理期日踐行合法之
    調查，自得採為判決之基礎。
二、認定事實所憑證據及理由
　㈠陳育弘部分
　　陳育弘就上開事實於偵查及審理中均坦承不諱（見他卷第24
    5-246頁、訴卷第337頁），核與鍾佩君於警詢、偵查及審理
    中之證述相符（見他卷第19-22、211-212頁、訴卷第221-23
    1頁），復有google地圖、萊爾富外觀照片、手機翻拍照片
    、鍾佩君持用門號0000-000000號之通聯記錄、陳育弘持用
    門號0000-000000號之通聯紀錄可證（見偵卷第19-20、37-4
    1、43-44頁），足認陳育弘之任意性自白與事實相符，可以
    採信。又陳育弘於審理時供承：(賣給鍾佩君）賺的1,000元
    平分，1個人可分500元等語（見訴卷第314頁），可徵陳育
    弘確有藉販賣甲基安非他命營利之意思。從而，陳育弘有事
    實欄所載行為之事證明確，犯行堪以認定，應依法論科。
　㈡吳家文部分　
　　訊據吳家文固坦承其於109年2月26日上午11時57分有接收鍾
    佩君所發內容為「弟還是沒有嗎?」之簡訊，且其有於109年
    2月28日晚間11時52分傳送內容為：「姐，妳搞到我了!小育
    那個錢是我的」之簡訊，惟矢口否認有何販賣第二級毒品甲
    基安非他命之犯行，並辯稱：當時陳育弘每天都會來找我，
    所以鍾佩君找不到陳育弘就會找我，但我沒跟陳育弘一起販
    賣毒品，陳育弘109年2月27日晚間販賣那次，是因為我向陳
    育弘借帳戶供別人匯入欠款2,000元，陳育弘卻私下拿去買
    毒品再賣給鍾佩君，最後沒還我錢，我才會傳「姐，妳搞到
    我了!小育那個錢是我的」之簡訊等語。
　⒈查吳家文上開坦承部分，有手機翻拍照片、鍾佩君0000-0000
    00門號通聯紀錄、吳家文0000-000000門號通聯紀錄可證（
    見偵卷第20、37、45頁），此部分之事實，堪以認定。又鍾
    佩君於審理時結證稱：從108年開始陳育弘與吳家文就有共
    同販賣安非他命給我，109年2月26日我傳「弟還是沒有嗎？
    」這個訊息，是為了要跟吳家文購買2公克3,000元安非他命
    的意思，這個訊息前面還有對話，我應該還有向吳家文問過
    毒品，因為當日我找不到陳育弘，且在我的認知他們2人是
    一體的，我要買毒品，找陳育弘或吳家文都是一樣的，這次
    交易是陳育弘於109年2月27日晚間在中壢區吉林路132號的
    萊爾富拿來給我，我沒有把全部的錢給陳育弘，後來我就回
    南部了也沒有再給錢，而我只有買毒品的時候才會跟陳育弘
    及吳家文聯絡等語（見訴卷第221-230頁），參以鍾佩君持
    用之0000-0000000門號通聯記錄（見偵卷第37-41）顯示：
    鍾佩君於109年2月26日凌晨1時19分31秒即傳訊息給吳家文
    ，且於109年2月26日凌晨1時19分31秒至109年2月26日上午1
    1時57分25秒間，鍾佩君至少發15次簡訊給吳家文，吳家文
    至少回傳簡訊給鍾佩君8次，另0000-0000000號門號於109年
    2月27日晚間11時40分至109年2月28日清晨7時21分間，通聯
    基地台位置均在吉林路132號的萊爾富附近，後該門號於109
    年2月28日上午9時28分起通聯基地台之位置逐漸向南移動等
    情。可知，鍾佩君上開結證內容，包括109年2月26日上午11
    時56分前應該還有跟吳家文對話問過毒品的事、109年2月27
    日晚間在吉林路132號交易、毒品交易完後鍾佩君就回南部
    等，均與0000-000000門號通聯記錄顯示之客觀情形相符，
    鍾佩君之證詞應屬可採。再由「弟還是沒有嗎？」之簡訊含
    意，可知，吳家文於收受該簡訊前確有應鍾佩君要求尋找毒
    品之舉措，否則鍾佩君何必繼續追問?若吳家文只是要幫鍾
    佩君找陳育弘而未有出賣毒品之意，又何必如此熱心費時與
    鍾佩君互傳簡訊?堪認鍾佩君先與吳家文連繫要購買2公克3,
    000元之甲基安非他命後，始於109年2月27日晚間與陳育弘
    完成毒品交易之事實為真。
　⒉次查，陳育弘於審理時結證稱：109年2月27日這次交易，是
    吳家文出2,000元，我出3,000元，我騎車載吳家文或吳家文
    騎車載我去中壢區華美一路拿甲基安非他命，再一起去找鍾
    佩君，但是交甲基安非他命給鍾佩君的時候只有我出面，這
    次若有拿到錢，吳家文是可以分到錢的，不是單純我向他借
    錢買毒品的狀況等語（見訴卷第311-321頁），且觀陳育弘
    持用之門號0000-000000號於109年2月26日至109年2月27日
    間均無與鍾佩君0000-000000門號聯繫之紀錄（見偵卷第43
    頁），則陳育弘要有辦法於109年2月27日晚間與鍾佩君交易
    毒品，自需有人為陳育弘與鍾佩君聯繫始能達成。佐以吳家
    文與鍾佩君於109年2月26日確以簡訊頻繁聯繫，吳家文甚於
    109年2月28日晚間11時52分即毒品交易完成後，傳簡訊內容
    「姐，妳搞到我了!小育那個錢是我的」給鍾佩君，若陳育
    弘真係侵占或擅自拿吳家文的2,000元去買毒品轉賣給鍾佩
    君，吳家文應該針對陳育弘找麻煩即可，豈有向鍾佩君抱怨
    之理，可徵吳家文確有參與109年2月27日之毒品交易。是陳
    育弘之證述與客觀事證相符，可以採信，再綜合上開㈡⒈所述
    ，足認吳家文就109年2月27日之毒品交易，客觀上有從事負
    責與鍾佩君聯繫之工作及出資2,000元，主觀上有藉毒品交
    易朋分得利之意思。　　
　⒊吳家文雖以前詞置辯，惟與鍾佩君及陳育弘上開證述及客觀
    事證不符，自不可採。又辯護人為吳家文辯護稱：109年2月
    27日以前，陳育弘害吳家文被人打到重傷，吳家文連出門都
    沒辦法只能在家療養，有吳家文109年2月26日至109年2月28
    日手機門號的通聯基地台位置都在中壢區忠孝路附近可以證
    明，故陳育弘證述吳家文有與其一起出門買毒及販毒與事實
    不符云云。惟查，陳育弘與鍾佩君交易之時間點係109年2月
    27日晚間11時57分許，而吳家文持用門號0000-000000號於1
    09年2月27日晚間6時25分40秒至109年2月28日凌晨2時7分間
    全無通聯紀錄（見偵卷第45頁），難認吳家文於毒品交易時
    間確有在中壢區忠孝路住家休養，況若吳家文真於109年2月
    27日前被人毆打到重傷無法行動，定存有有利於己且相當期
    間均有就醫之醫療紀錄或診斷證明書，然辯護人及吳家文竟
    未提出，故辯護人此部分所辯，並不可採。另辯護人再為被
    告辯護稱：鍾佩君證稱109年7月27日晚間僅有交易甲基安非
    他命2公克共3,000元，而陳育弘向上游進貨2公克毒品應低
    於3,000元，陳育弘既有3,000元，豈需找吳家文共同出資云
    云。然以量制價係任何交易之經驗，且陳育弘與吳家人2人
    於109年之前亦有施用第二級毒品之狀況（見臺灣高等法院
    被告前案紀錄表），故2人以合資向上游購買大於要賣出毒
    品的量以求低價買進，再伺機高價賣出賺取差價，剩餘之毒
    品可另尋求其他買家或自行施用，並無違經驗法則，是辯護
    人之辯護，難採為吳家文有利之認定。　　
　⒋綜上小結，吳家文有事實欄所載行為之事證明確，且所辯均
    不足採，犯行堪以認定，應依法論科。　　　　
三、論罪
　㈠新舊法比較：被告2人行為後，毒品危害防制條例第4條第2項
    、第17條第2項業於109年1月15日修正、同年7月15日施行。
    修正後毒品危害防制條例第4條第2項將「7年以上有期徒刑
    」提高為「10年以上有期徒刑」，將得併科之罰金由「1,00
    0萬元以下」提高至「1,500萬元以下」；修正後之第17條第
    2項，將「偵查及審判中均自白」要件，改為較嚴格之「偵
    查及『歷次』審判中均自白」要件。是經比較新舊法後，修正
    後之毒品危害防制條例未較有利於被告2人，本案於論罪科
    刑時應適用修正前之毒品危害防制條例第4條第2項及第17條
    第2項。
　㈡罪名：甲基安非他命為毒品危害防制條例第2條第2項第2款附
    表第89項所列之第二級毒品，是被告2人均係犯修正前毒品
    危害防制條例第4條第2項之販賣第二級毒品罪。另被告2人
    持有甲基安非他命之低度行為，為販賣之高度行為所吸收，
    不另論罪。再被告2人就販賣第二級毒品有犯意聯絡及行為
    分擔，應論以共同正犯。　　
四、量刑
　㈠累犯：
　⒈吳家文前因犯詐欺罪經本院104年度壢簡字第1666號處有期徒
    刑2月確定，並於106年10月7日執行完畢；陳育弘前因施用
    毒品而有附表所示科刑及執行完畢情形，而檢察官就被告2
    人上開前案執行狀況於起訴書第1-15行敘明，並提出刑案資
    料查註紀錄表為證，且審理時被告2人亦就是否構成累犯為
    實質辯論（見訴卷第341頁），應認檢察官已依最高法院刑
    事大法庭110年度台上大字第5660號裁定意旨為主張及舉證
    ，本院即依法審酌是否依刑法第47條第1項加重被告之刑。
　⒉而查，吳家文前所犯係詐欺罪，與本案販賣第二級毒品之罪
    質不相當；陳育弘前所犯係施用第二級毒品罪，然陳育弘遭
    執行完畢後，卻變本加厲為擴大第二級毒品危害之行為，堪
    認陳育弘對國家強力掃毒之認知及刑罰反應力均薄弱，是本
    院依司法院大法官釋字第775號意旨審酌後，認吳家文不應
    依刑法第47條第1項規定加重其刑，陳育弘則應依刑法第47
    條第1項規定加重其刑。
　㈡刑之減輕：
　⒈查陳育弘於偵查及審理中坦承販賣第二級毒品之犯行，業如
    前述，爰依修正前毒品危害防制條例17條第2項規定減輕陳
    育弘之刑，且陳育弘有上開累犯加重其刑事由，除無期徒刑
    不得加重外，應依刑法第71條規定先加後減。
　⒉另陳育弘之辯護人辯護稱：陳育弘販賣毒品數量及金額非鉅
    ，屬小額交易，主觀惡性及危害程度與大盤、中盤毒梟有別
    ，且陳育弘前有正當職業，請法院依刑法第59條減輕陳育弘
    之刑云云。查陳育弘為83年出生之青壯年，正值求職容易年
    齡，不思以正當方式賺取金錢，選擇以販賣將使人體有不可
    逆影響之甲基安非他命牟利，故陳育弘販賣甲基安非他命之
    犯行，客觀上全無足以引起同情或憫恕之處，自無刑法第59
    條之適用，辯護人此部分所辯，自無可採。　
　㈢刑度：審酌被告2人明知甲基安非他命對人體將產生不可逆之
    傷害，更為社會治安敗壞之遠因，仍藉共同販賣甲基安非他
    命牟利，戕害國民健康，間接影響治安，行為自有不該，均
    應非難。次審酌陳育弘之年齡、犯後態度、高中畢業、業工
    之智識程度、自陳家境勉持及素行；吳家文之年齡、犯後態
    度、高中肄業、職冷氣經銷商、自陳家境小康及素行等一切
    情狀後，分別量處如主文所示之刑，以資懲儆。
五、沒收
　㈠查吳家文持用裝載門號0000-000000號手機雖未扣案，然其持
    該手機與鍾佩君聯繫販賣第二級毒品事宜，業如前述，且無
    證據證明該手機已滅失，又為義務沒收之物，爰依毒品危害
    防制條例第19條第1項規定宣告沒收及追徵。
　㈡次查，鍾佩君雖於審理中證稱：109年2月27日晚間的毒品交
    易，我沒有給陳育弘全部的錢，但至少有給1,000元等語（
    見訴卷第228頁），而陳育弘則供承：我沒有印象當日鍾佩
    君有給我1,000元，就算有給1,000元，應該也是之前她跟我
    買毒賒欠的錢回補而已等語（見訴卷第319頁），是於陳育
    弘有無取得1,000元犯罪所得之事實仍有疑義時，基於罪證
    有疑利歸被告之原則，自應認陳育弘未取得該1,000元，是
    爰不就陳育弘宣告沒收及追徵犯罪所得。　　
六、據上論斷，應依刑事訴訟法第299條第1項前段，判決如主文
    。　　　
本案經檢察官李承陶提起公訴，檢察官林弘捷、林奕瑋到庭執行
職務。　
　　　
中　　華　　民　　國　　111 　年　　8 　　月　　31　　日

            刑事第八庭  審判長法　官  許雅婷
　　　　　　　　　
　　　　　　　　　            法  官  郭書綺
　　　　　　　　　
　　　　　　　　　            法  官  葉作航
以上正本證明與原本無異。
如不服本判決應於收受判決後20日內向本院提出上訴書狀，並應
敘述具體理由。其未敘述上訴理由者，應於上訴期間屆滿後20日
內向本院補提理由書(均須按他造當事人之人數附繕本)「切勿逕
送上級法院」。 

　　　　　　　　　　　　　　　書記官　林希潔
　　　　　　　　　　　　　　　
中　　華　　民　　國　　111 　年　　9 　　月　　2 　　日

附表：陳育弘構成累犯之前案
編號 判決法院及案號 罪名 刑度 是否定刑 執行結果 是否構成累犯 1 本院105年度壢簡字第1347號 施用第二級毒品 有期徒刑2月 經本院106年度聲字第1078號定有期徒刑3月 106年8月24日徒刑易科罰金執行完畢 是  2 本院105年度壢簡字第1729號 施用第二級毒品 有期徒刑2月    3 本院106年度審簡字第1052號 施用第二級毒品 有期徒刑3月，共2罪 經本院107年度聲字第3129號定有期徒刑7月 107年5月6日入監，於108年6月1日縮短刑期執行完畢  4 本院107年度審簡字第474號 施用第二級毒品 有期徒刑3月    5 本院107年度壢簡字第611號 施用第二級毒品 有期徒刑6月 無   

附錄本案論罪科刑法條全文：
修正前毒品危害防制條例第4條
製造、運輸、販賣第一級毒品者，處死刑或無期徒刑；處無期徒
刑者，得併科新臺幣二千萬元以下罰金。
製造、運輸、販賣第二級毒品者，處無期徒刑或七年以上有期徒
刑，得併科新臺幣一千萬元以下罰金。
製造、運輸、販賣第三級毒品者，處七年以上有期徒刑，得併科
新臺幣七百萬元以下罰金。
製造、運輸、販賣第四級毒品者，處五年以上十二年以下有期徒
刑，得併科新臺幣三百萬元以下罰金。
製造、運輸、販賣專供製造或施用毒品之器具者，處一年以上七
年以下有期徒刑，得併科新臺幣一百萬元以下罰金。
前五項之未遂犯罰之。